---
title: "Asilo UE"
output: html_document
---

**Gráficos exploratorios**

```{r setwd, include = FALSE}
setwd("~/Dropbox/projects/2015_tpd/3tpd-asilo-ue/")
options(stringsAsFactors = F)

library(tidyr)
library(dplyr)
library(readr)
library(ggplot2)
library(reshape2)
library(gridExtra)

decisions <- read_csv('data/decisions_def.csv', col_names = T, col_types = 'iiiiiiicccccccccccc')
decisions$decision_fin <- factor(decisions$decision_fin, levels = c("Accepted", "Rejected"))
```


### 1. Evolución solicitudes de asilo a Europa
**Absolutos**
A todos los países de Europa.
La suma de Accepted + Rejected es el número total de solicitudes


```{r europe_abs, fig.width=8, fig.height=4, echo=FALSE, warning=FALSE, message=FALSE}

europe_grouped <-aggregate(cbind(x2014, x2013, x2012, x2011, x2010, x2009, x2008) ~ decision_fin + destiny_europe, data = decisions, sum)
europe_grouped <- melt(europe_grouped, variable.name = 'year')

europe_grouped$year <- gsub('x', '', europe_grouped$year, fixed = T)

europe_grouped$value_cum <- NA

for (y in unique(europe_grouped$year)) {
  temp_year <- filter(europe_grouped, year == y)
  for (ue in unique(temp_year$destiny_europe)) {
    temp_ue <- filter(temp_year, destiny_europe == ue)
    value_cum = 0
    for (dec in unique(temp_ue$decision_fin)) {
      value <- temp_ue$value[temp_ue$decision_fin == dec]
      value_cum = value_cum + value
      europe_grouped$value_cum[europe_grouped$year == y & europe_grouped$destiny_europe == ue & europe_grouped$decision_fin == dec] <- value_cum
    }
  }
}


absolutes <- ggplot() +
   geom_bar(data=europe_grouped, aes(y = value, x = year, fill = decision_fin), stat="identity", position = "stack") +
  scale_fill_manual(values = c("#00BEC4", "#F8766D")) + 
  scale_x_discrete(limits=unique(europe_grouped$year)) +
  scale_y_continuous(name="absolutes") + 
  ggtitle("Absolutes") +
  geom_text(data=europe_grouped, aes(x=year, y=value_cum, label=paste(round(value/1000, 1), 'M', sep = '')), size=3) +
  coord_flip() +
  theme_bw() + 
  theme(legend.position="none") + 
  facet_grid( destiny_europe ~ .)


```


**Relativos por año**
% de accepted/rejected para cada año. La suma de todos los valores de un mismo año es 100


```{r europe_rel_year, fig.width=8, fig.height=4, echo=FALSE, warning=FALSE, message=FALSE}

europe_grouped_per <- data_frame()

for (y in unique(europe_grouped$year)) {
  temp_year <- filter(europe_grouped, year == y)
  temp_year$per <- NA
  temp_year$cum_per <- NA
  total_year <- sum(temp_year$value)
  for (ue in unique(temp_year$destiny_europe)) {
    temp_ue <- filter(temp_year, destiny_europe == ue)
    total_ue_per <- sum(temp_ue$value)/total_year
    cum_per = 0
    for (dec in unique(temp_ue$decision_fin)) {
      n_dec <- temp_ue$value[temp_ue$decision_fin == dec]
      dec_per <- (n_dec * total_ue_per)/sum(temp_ue$value)
      temp_year$per[temp_year$destiny_europe == ue & temp_year$decision_fin == dec] <- dec_per * 100
      cum_per = cum_per + dec_per
      temp_year$cum_per[temp_year$destiny_europe == ue & temp_year$decision_fin == dec] <- cum_per * 100
    }
  }
  europe_grouped_per <- rbind(europe_grouped_per, temp_year)
}

rel_year <- ggplot() +
  geom_bar(data=europe_grouped_per, aes(y = per, x = year, fill = decision_fin), stat="identity", position = "stack") +
  scale_fill_manual(values = c("#00BEC4", "#F8766D")) + 
  scale_x_discrete(limits=unique(europe_grouped_per$year)) +
  scale_y_continuous(name="relatives per year") + 
  ggtitle("Relatives per year") +
  geom_text(data=europe_grouped_per, aes(x=year, y=cum_per * 0.9, label=round(per, 2)), size=3) +
  coord_flip() +
  theme_bw() + 
  theme(legend.position="none") + 
  facet_grid(destiny_europe ~ .)

```

**Relativos por región**
% de accepted/rejected por región. Del total de solicitudes que llegan para cada año para cada región, porcentage aceptados y rechazados.


```{r europe_rel_region, fig.width=8, fig.height=4, echo=FALSE, warning=FALSE, message=FALSE}

europe_grouped_per_reg <- data_frame()

for (y in unique(europe_grouped$year)) {
  temp_year <- filter(europe_grouped, year == y)
  temp_year$per <- NA
  temp_year$cum_per <- NA
  total_year <- sum(temp_year$value)
  for (ue in unique(temp_year$destiny_europe)) {
    temp_ue <- filter(temp_year, destiny_europe == ue)
    total_ue <- sum(temp_ue$value)
    cum_per = 0
    for (dec in unique(temp_ue$decision_fin)) {
      n_dec <- temp_ue$value[temp_ue$decision_fin == dec]
      dec_per <- (n_dec * 100)/total_ue
      temp_year$per[temp_year$destiny_europe == ue & temp_year$decision_fin == dec] <- dec_per
      cum_per = cum_per + dec_per
      temp_year$cum_per[temp_year$destiny_europe == ue & temp_year$decision_fin == dec] <- cum_per
    }
  }
  europe_grouped_per_reg <- rbind(europe_grouped_per_reg, temp_year)
}

rel_reg <- ggplot() +
  geom_bar(data=europe_grouped_per_reg, aes(y = per, x = year, fill = decision_fin), stat="identity", position = 'stack') +
  scale_fill_manual(values = c("#00BEC4", "#F8766D")) + 
  scale_x_discrete(limits=unique(europe_grouped_per_reg$year)) +
  scale_y_continuous(name="relatives per region") + 
  ggtitle("Relatives per region") +
  geom_text(data=europe_grouped_per_reg, aes(x=year, y=cum_per * 0.8, label=round(per, 2)), size=3) +
  coord_flip() +
  theme_bw() + 
  facet_grid(destiny_europe ~ .)



```


```{r plot_europe, fig.width=12, fig.height=7, echo=FALSE, warning=FALSE, message=FALSE}
grid.arrange(absolutes, rel_year, rel_reg, ncol=3)
```


**A partir de ahora, sólo se tienen en cuenta solicitudes a países de la UE**, que vienen representando el 90% del total como se ve en el siguiente gráfico

```{r europe_ue_noue, fig.width=8, fig.height=3, echo=FALSE, warning=FALSE, message=FALSE}

ue_noue <- aggregate(cbind(value, per) ~ destiny_europe + year, data = europe_grouped_per, sum)

ue_noue$cum_per <- NULL

ue <- ue_noue %>%
  mutate(cum_per = per)  %>%
  filter(destiny_europe == 'EU-28') 

noue <- ue_noue %>%
  filter(destiny_europe == 'Extra EU-28') %>%
  mutate(cum_per = 100)

ue_noue <- rbind(ue, noue)

ggplot() +
  geom_bar(data=ue_noue, aes(y = per, x = year, fill = destiny_europe), stat="identity", position = 'stack') +
  scale_fill_manual(values = c("#0072B2", "#999999")) + 
  scale_x_discrete(limits=unique(ue_noue$year)) +
  scale_y_continuous(name="") + 
  geom_text(data=ue_noue, aes(x=year, y=cum_per, label=round(per, 2)), size=3) +
  coord_flip()

```


### 2. Solicitudes asilo UE por continente

**Absolutos** 
La suma de Accepted + Rejected es el número total de solicitudes   

```{r continent_ue_abs, fig.width=8, fig.height=11, echo=FALSE, warning=FALSE, message=FALSE}

ue <- filter(decisions, destiny_europe == 'EU-28')
ue_grouped <- aggregate(cbind(x2014, x2013, x2012, x2011, x2010, x2009, x2008) ~ origin_continent + decision_fin, data = ue, sum)
ue_grouped <- melt(ue_grouped, variable.name = 'year')

ue_grouped$year <- gsub('x', '', ue_grouped$year, fixed = T)

ue_grouped$value_cum <- NA

for (y in unique(ue_grouped$year)) {
  temp_year <- filter(ue_grouped, year == y)
  for (cont in unique(temp_year$origin_continent)) {
    temp_cont <- filter(temp_year, origin_continent == cont)
    value_cum = 0
    for (dec in unique(temp_cont$decision_fin)) {
      value <- temp_cont$value[temp_cont$decision_fin == dec]
      value_cum = value_cum + value
      ue_grouped$value_cum[ue_grouped$year == y & ue_grouped$origin_continent == cont & ue_grouped$decision_fin == dec] <- value_cum
    }
  }
}

absolutes <- ggplot() +
  geom_bar(data=ue_grouped, aes(y = value, x = year, fill = decision_fin), stat="identity", position = "stack") +
  scale_fill_manual(values = c("#00BEC4", "#F8766D")) + 
  scale_y_continuous(name="absolutes") + 
  ggtitle("Absolutes") +
  scale_x_discrete(limits=unique(ue_grouped$year)) +
  geom_text(data=ue_grouped, aes(x=year, y=value_cum * 0.9, label=paste(round(value/1000, 1), 'M', sep = '')), size=3) +
  coord_flip() +
  theme_bw() + 
  theme(legend.position="none") +
  facet_grid( origin_continent ~ .)

```


**Relativos por año**
Para cada año, procentaje de solicitudes procedente de cada continente; dentro de ese procentaje, peso de accepted vs. rejected.
Es decir, todos los procentajes relativos a un mismo año, han de sumar 100


```{r continent_ue_rel_year, fig.width=8, fig.height=11, echo=FALSE, warning=FALSE, message=FALSE}
ue_grouped_per <- data_frame()

for (y in unique(ue_grouped$year)) {
  temp_year <- filter(ue_grouped, year == y)
  temp_year$per <- NA
  temp_year$cum_per <- NA
  total_year <- sum(temp_year$value)
  for (cont in unique(temp_year$origin_continent)) {
    temp_cont <- filter(temp_year, origin_continent == cont)
    total_cont_per <- sum(temp_cont$value)/total_year
    cum_per = 0
    for (dec in unique(temp_cont$decision_fin)) {
      n_dec <- temp_cont$value[temp_cont$decision_fin == dec]
      dec_per <- (n_dec * total_cont_per)/sum(temp_cont$value)
      temp_year$per[temp_year$origin_continent == cont & temp_year$decision_fin == dec] <- dec_per * 100
      cum_per = cum_per + dec_per
      temp_year$cum_per[temp_year$origin_continent == cont & temp_year$decision_fin == dec] <- cum_per * 100
    }
  }
  ue_grouped_per <- rbind(ue_grouped_per, temp_year)
}


rel_year <- ggplot() +
  geom_bar(data = na.omit(ue_grouped_per), aes(y = per, x = year, fill = decision_fin), stat="identity", position = "stack") +
  scale_fill_manual(values = c("#00BEC4", "#F8766D")) + 
  scale_y_continuous(name="relatives per year") + 
  ggtitle("Relatives per year") +
  scale_x_discrete(limits=unique(ue_grouped_per$year)) +
  geom_text(data=na.omit(ue_grouped_per), aes(x= year, y=cum_per * 0.9, label=round(per, 2)), size=3) +
  coord_flip() +
  theme_bw() + 
  theme(legend.position="none") + 
  facet_grid( origin_continent ~ .)

```

**Relativos por región**
Del total de solicitudes que llegan para cada año para cada región (que se suponen el 100%), porcentage aceptados y rechazados.
Hay que tener en cuenta los valores absolutos (algunos son 0) para analizarlo


```{r continent_ue_rel_region, fig.width=8, fig.height=11, echo=FALSE, warning=FALSE, message=FALSE}
ue_grouped_per <- data_frame()

for (y in unique(ue_grouped$year)) {
  temp_year <- filter(ue_grouped, year == y)
  temp_year$per <- NA
  temp_year$cum_per <- NA
  total_year <- sum(temp_year$value)
  for (cont in unique(temp_year$origin_continent)) {
    temp_cont <- filter(temp_year, origin_continent == cont)
    total_cont_per <- sum(temp_cont$value)
    cum_per = 0
    for (dec in unique(temp_cont$decision_fin)) {
      n_dec <- temp_cont$value[temp_cont$decision_fin == dec]
      dec_per <- (n_dec * 100)/sum(temp_cont$value)
      temp_year$per[temp_year$origin_continent == cont & temp_year$decision_fin == dec] <- dec_per
      cum_per = cum_per + dec_per
      temp_year$cum_per[temp_year$origin_continent == cont & temp_year$decision_fin == dec] <- cum_per
    }
  }
  ue_grouped_per <- rbind(ue_grouped_per, temp_year)
}


rel_reg <- ggplot() +
  geom_bar(data = na.omit(ue_grouped_per), aes(y = per, x = year, fill = decision_fin), stat="identity", position = 'stack') +
  scale_fill_manual(values = c("#00BEC4", "#F8766D")) + 
  scale_y_continuous(name="relatives per region") + 
  ggtitle("Relatives per region") +
  scale_x_discrete(limits=unique(ue_grouped_per$year)) +
  geom_text(data=na.omit(ue_grouped_per), aes(x= year, y=cum_per * 0.8, label=round(per, 2)), size=3) +
  coord_flip() +
  theme_bw() + 
  facet_grid( origin_continent ~ .)

```

```{r plot_ue, fig.width=12, fig.height=20, echo=FALSE, warning=FALSE, message=FALSE}
grid.arrange(absolutes, rel_year, rel_reg, ncol=3)
```


### 3. Solicitudes asilo UE por país (paises con alguna solicitud)
**Absolutos**
Sólo solicitudes a países de la UE


```{r country_ue_abs, fig.width=8, fig.height=160, echo=FALSE, warning=FALSE, message=FALSE}

country_grouped <- aggregate(cbind(x2014, x2013, x2012, x2011, x2010, x2009, x2008) ~ origin_label + decision_fin, data = ue, sum)
country_grouped <- melt(country_grouped, variable.name = 'year')
country_grouped <- arrange(country_grouped, desc(value))

country_grouped$year <- gsub('x', '', country_grouped$year, fixed = T)

country_grouped$origin_label_f <- factor(country_grouped$origin_label, levels = unique(country_grouped$origin_label))

countries2remove <- c()

for (country in unique(country_grouped$origin_label)) {
  temp_country <- filter(country_grouped, origin_label == country)
  if (sum(temp_country$value) == 0) {
    countries2remove <- c(countries2remove, country)
  }
}

country_grouped <- filter(country_grouped, !(origin_label %in% countries2remove))

for (y in unique(country_grouped$year)) {
  temp_year <- filter(country_grouped, year == y)
  for (country in unique(country_grouped$origin_label)) {
    temp_country <- filter(temp_year, origin_label == country)
    value_cum = 0
    for (dec in unique(temp_country$decision_fin)) {
      value <- temp_country$value[temp_country$decision_fin == dec]
      value_cum = value_cum + value
      country_grouped$value_cum[country_grouped$year == y & country_grouped$origin_label == country & country_grouped$decision_fin == dec] <- value_cum
    }
  }
}

absolutes <- ggplot() +
  geom_bar(data=country_grouped, aes(y = value, x = year, fill = decision_fin), stat="identity", position = "stack") +
  scale_fill_manual(values = c("#00BEC4", "#F8766D")) + 
  scale_y_continuous(name="Absolutes") + 
  ggtitle("Absolutes") +
  scale_x_discrete(limits=unique(country_grouped$year)) +
  geom_text(data=country_grouped, aes(x=year, y=value_cum, label=paste(round(value/1000, 1), 'M', sep = '')), size=3) +
  coord_flip() +
  theme_bw() + 
  theme(legend.position="none") + 
  facet_grid(origin_label_f ~ .)

```

**Relativos por año**
Para cada año, procentaje de solicitudes procedente de cada continente; dentro de ese procentaje, peso de accepted vs. rejected.
Es decir, todos los procentajes relativos a un mismo año, han de sumar 100


```{r country_rel_year, fig.width=8, fig.height=11, echo=FALSE, warning=FALSE, message=FALSE}
country_grouped_per <- data_frame()

for (y in unique(country_grouped$year)) {
  temp_year <- filter(country_grouped, year == y)
  temp_year$per <- NA
  temp_year$cum_per <- NA
  total_year <- sum(temp_year$value)
  for (country in unique(temp_year$origin_label)) {
    temp_country <- filter(temp_year, origin_label == country)
    total_country_per <- sum(temp_country$value)/total_year
    cum_per = 0
    for (dec in unique(temp_country$decision_fin)) {
      n_dec <- temp_country$value[temp_country$decision_fin == dec]
      dec_per <- (n_dec * total_country_per)/sum(temp_country$value)
      temp_year$per[temp_year$origin_label == country & temp_year$decision_fin == dec] <- dec_per * 100
      cum_per = cum_per + dec_per
      temp_year$cum_per[temp_year$origin_label == country & temp_year$decision_fin == dec] <- cum_per * 100
    }
  }
  country_grouped_per <- rbind(country_grouped_per, temp_year)
}


rel_year <- ggplot() +
  geom_bar(data = na.omit(country_grouped_per), aes(y = per, x = year, fill = decision_fin), stat="identity", position = "stack") +
  scale_fill_manual(values = c("#00BEC4", "#F8766D")) + 
  scale_y_continuous(name="relatives per year") + 
  ggtitle("Relatives per year") +
  scale_x_discrete(limits=unique(country_grouped_per$year)) +
  geom_text(data=na.omit(country_grouped_per), aes(x= year, y=cum_per * 0.8, label=round(per, 2)), size=3) +
  coord_flip() +
  theme_bw() + 
  theme(legend.position="none") + 
  facet_grid( origin_label_f ~ .)

```

**Relativos por región**
Del total de solicitudes que llegan para cada año para cada región (que se suponen el 100%), porcentage aceptados y rechazados.
Hay que tener en cuenta los valores absolutos (algunos son 0) para analizarlo


```{r country_rel_region, fig.width=8, fig.height=11, echo=FALSE, warning=FALSE, message=FALSE}
country_grouped_per <- data_frame()

for (y in unique(country_grouped$year)) {
  temp_year <- filter(country_grouped, year == y)
  temp_year$per <- NA
  temp_year$cum_per <- NA
  total_year <- sum(temp_year$value)
  for (country in unique(temp_year$origin_label)) {
    temp_country <- filter(temp_year, origin_label == country)
    total_country_per <- sum(temp_country$value)
    cum_per = 0
    for (dec in unique(temp_country$decision_fin)) {
      n_dec <- temp_country$value[temp_country$decision_fin == dec]
      dec_per <- (n_dec * 100)/total_country_per
      temp_year$per[temp_year$origin_label == country & temp_year$decision_fin == dec] <- dec_per
      cum_per = cum_per + dec_per
      temp_year$cum_per[temp_year$origin_label == country & temp_year$decision_fin == dec] <- cum_per
    }
  }
  country_grouped_per <- rbind(country_grouped_per, temp_year)
}


rel_reg <- ggplot() +
  geom_bar(data = na.omit(country_grouped_per), aes(y = per, x = year, fill = decision_fin), stat="identity", position = 'stack') +
  scale_fill_manual(values = c("#00BEC4", "#F8766D")) + 
  scale_y_continuous(name="relatives per region") + 
  ggtitle("Relatives per region") +
  scale_x_discrete(limits=unique(country_grouped_per$year)) +
  geom_text(data=na.omit(country_grouped_per), aes(x= year, y=cum_per * 0.9, label=round(per, 2)), size=3) +
  coord_flip() +
  theme_bw() + 
  facet_grid( origin_label_f ~ .)

```

```{r plot_country, fig.width=13, fig.height=200, echo=FALSE, warning=FALSE, message=FALSE}
grid.arrange(absolutes, rel_year, rel_reg, ncol=3)
```


### 4. Solicitudes asilo UE por país (paises con más de 10.000 solicitudes sumando todos los años o algún año con más de 2.000)

**Get the countries with more than ... applications**



```{r sort_countries, fig.width=8, fig.height=160, echo=FALSE, warning=FALSE, message=FALSE}

select_countries <- aggregate(cbind(x2014, x2013, x2012, x2011, x2010, x2009, x2008) ~ origin_label + origin_continent, data = ue, sum)
select_countries <- select_countries %>%
                    mutate(sum = x2008 + x2009 + x2010 + x2011 + x2012 + x2013 + x2014) %>%
                    arrange(desc(sum))  
select_countries$rank <- c(1:nrow(select_countries))

summary(subset(select_countries, sum > 0)$sum)

breakSum <- 10000
breakYear <- 2000

select_countries <- select_countries %>%
    filter(sum > breakSum | x2008 >= breakYear | x2009 >= breakYear | x2010 >= breakYear | x2011 >= breakYear | x2012 >= breakYear | x2013 >= breakYear | x2014 >= breakYear)

table(select_countries$origin_continent)

# filtrar el country grouped original por los países selecionados
# hacer un join para mantener el ranking
country_grouped <- melt(country_grouped, variable.name = 'year')
country_grouped <- arrange(country_grouped, desc(value))

country_grouped$year <- gsub('x', '', country_grouped$year, fixed = T)

country_grouped$origin_label_f <- factor(country_grouped$origin_label, levels = unique(country_grouped$origin_label))

countries2remove <- c()

for (country in unique(country_grouped$origin_label)) {
  temp_country <- filter(country_grouped, origin_label == country)
  if (sum(temp_country$value) == 0) {
    countries2remove <- c(countries2remove, country)
  }
}

country_grouped <- filter(country_grouped, !(origin_label %in% countries2remove))

for (y in unique(country_grouped$year)) {
  temp_year <- filter(country_grouped, year == y)
  for (country in unique(country_grouped$origin_label)) {
    temp_country <- filter(temp_year, origin_label == country)
    value_cum = 0
    for (dec in unique(temp_country$decision_fin)) {
      value <- temp_country$value[temp_country$decision_fin == dec]
      value_cum = value_cum + value
      country_grouped$value_cum[country_grouped$year == y & country_grouped$origin_label == country & country_grouped$decision_fin == dec] <- value_cum
    }
  }
}

absolutes <- ggplot() +
  geom_bar(data=country_grouped, aes(y = value, x = year, fill = decision_fin), stat="identity", position = "stack") +
  scale_fill_manual(values = c("#00BEC4", "#F8766D")) + 
  scale_y_continuous(name="Absolutes") + 
  ggtitle("Absolutes") +
  scale_x_discrete(limits=unique(country_grouped$year)) +
  geom_text(data=country_grouped, aes(x=year, y=value_cum, label=paste(round(value/1000, 1), 'M', sep = '')), size=3) +
  coord_flip() +
  theme_bw() + 
  theme(legend.position="none") + 
  facet_grid(origin_label_f ~ .)

```









