---
title: "Exploratry charts destiny"
output: html_document
---

**Gráficos exploratorios**

```{r setwd, include = FALSE}
setwd("~/Dropbox/projects/2015_tpd/3tpd-asilo-ue/")
options(stringsAsFactors = F)

library(tidyr)
library(dplyr)
library(readr)
library(ggplot2)
library(reshape2)
library(gridExtra)
library(scales)

decisions <- read_csv('data/decisions_v2_comp_decod.csv', col_names = T)
```

### 1. Volumen de solicitudes por país.

```{r destiny_apps, fig.width=8, fig.height=30, echo=FALSE, warning=FALSE, message=FALSE}
# Filter the ue aplications 
ue <- decisions %>%
        filter(destiny_ue == "EU-28")

## Los totals de la tabla no cuadran con la suma de accepted y rejected...
ue <- ue %>%
        mutate(total = accepted + rejected)

rank <- aggregate(total ~ destiny, data = ue, sum)
rank <- rank %>% arrange(-total)

ue$destiny <- factor(ue$destiny, levels = rank$destiny)

destiny <- aggregate(cbind(rejected, total, accepted) ~ destiny + year, data = ue, sum)
destiny$year <- as.Date(paste(as.character(destiny$year), '-1-1', sep=''), "%Y-%m-%d")

destinyPlot <- ggplot() +
  geom_bar(data=destiny, aes(x = year, y = total), stat="identity", fill="#D8A227") +
  scale_y_continuous(name="relatives per country") + 
  geom_text(data=destiny, aes(x=year, y=total, label=total), size=3) +
  coord_flip() +
  theme_bw() +
  facet_grid(destiny ~ .)

print(destinyPlot)
```

### 2. Solicitudes concedidas/rechazadas en cada uno de los paises de la UE.

**Del total de solicitudes recibidas en cada país, % aceptadas vs % rechazadas**


```{r destiny_totals, fig.width=8, fig.height=30, echo=FALSE, warning=FALSE, message=FALSE}
destiny_per <- destiny %>%
                group_by(destiny) %>%
                group_by(year) %>%
                mutate(accepted_per = accepted/total,
                       rejected_per = rejected/total) %>%
                select(destiny, year, rejected_per, accepted_per)

destiny_melt <- melt(destiny_per, id.vars = c('destiny', 'year'), variable.name = 'decision', value.name = 'per')
destiny_melt <- destiny_melt %>%
                    mutate(per = ifelse(per == 'NaN', 0, per),
                           cum_per = ifelse(decision == 'rejected_per', per, 0),
                           cum_per = ifelse(decision == 'accepted_per', 1, cum_per))

destiny_melt$decision <- factor(destiny_melt$decision, levels = c('accepted_per', 'rejected_per'))

countryPlot <- ggplot() +
  geom_bar(data=destiny_melt, aes(y = per, x = year, fill = rev(factor(decision))), stat="identity", position = 'stack') +
  scale_fill_manual(values = c("#53C480", "#F76163")) + 
  scale_y_continuous(name="relatives per country") + 
  geom_text(data=destiny_melt, aes(x=year, y=cum_per * 0.98, label=percent(per)), size=3) +
  coord_flip() +
  theme_bw() +
  facet_grid(destiny ~ .)

print(countryPlot)
```

**Estonia**: se pinta bien, en algun año no aprobaron ninguna porque no recibieron ninguna. En general solicitan muy pocas (15-30 al año).    
**Greece**: recibe astantes solicitudes (15000 - 30000), pero acepta muy muy pocas, el último año 10.            
**Portugal**: según los datos sí que acepta las solicitudes... eso si, recibe muy pocas (unas 100 al año).       
**Denmark**: tenía la idea de que no acogía refugiados, pero por estos datos parece que sí...    



### 3. Solicitudes concedidas/rechazadas por género.

**Del total de solicitudes recibidas en cada país, para cada género, % aceptadas vs % rechazadas**


```{r destiny_genre, fig.width=8, fig.height=30, echo=FALSE, warning=FALSE, message=FALSE}

genre <- aggregate(cbind(rejected, total, accepted) ~ destiny + year + sex, data = ue, sum)


destiny_genre <- genre %>%
                group_by(destiny) %>%
                group_by(year) %>%
                group_by(sex) %>%
                mutate(accepted_per = accepted/total,
                       rejected_per = rejected/total) %>%
                select(destiny, year, sex, rejected_per, accepted_per)

destiny_melt <- melt(destiny_genre, id.vars = c('destiny', 'year', 'sex'), variable.name = 'decision', value.name = 'per')
destiny_melt <- destiny_melt %>%
                    mutate(per = ifelse(per == 'NaN', 0, per),
                           cum_per = ifelse(decision == 'rejected_per', per, 0),
                           cum_per = ifelse(decision == 'accepted_per', 1, cum_per))

destiny_melt$decision <- factor(destiny_melt$decision, levels = c('accepted_per', 'rejected_per'))

genrePlot <- ggplot() +
  geom_bar(data=destiny_melt, aes(y = per, x = year, fill = rev(factor(decision))), stat="identity", position = 'stack') +
  scale_fill_manual(values = c("#53C480", "#F76163")) + 
  scale_y_continuous(name="relatives per country") + 
  geom_text(data=destiny_melt, aes(x=year, y=cum_per * 0.98, label=percent(per)), size=3) +
  coord_flip() +
  theme_bw() +
  facet_grid(destiny ~ sex)

print(genrePlot)
```


### 4. Solicitudes concedidas/rechazadas por edad.

**Del total de solicitudes recibidas en cada país, para cada tramo de edad, % aceptadas vs % rechazadas**


```{r destiny_age, fig.width=16, fig.height=40, echo=FALSE, warning=FALSE, message=FALSE}

age <- aggregate(cbind(rejected, total, accepted) ~ destiny + year + age, data = ue, sum)


destiny_age <- age %>%
                group_by(destiny) %>%
                group_by(year) %>%
                group_by(age) %>%
                mutate(accepted_per = accepted/total,
                       rejected_per = rejected/total) %>%
                select(destiny, year, age, rejected_per, accepted_per)

destiny_melt <- melt(destiny_age, id.vars = c('destiny', 'year', 'age'), variable.name = 'decision', value.name = 'per')
destiny_melt <- destiny_melt %>%
                    mutate(per = ifelse(per == 'NaN', 0, per),
                           cum_per = ifelse(decision == 'rejected_per', per, 0),
                           cum_per = ifelse(decision == 'accepted_per', 1, cum_per))

destiny_melt$decision <- factor(destiny_melt$decision, levels = c('accepted_per', 'rejected_per'))
destiny_melt$age <- factor(destiny_melt$age, levels = c("Less than 14", "14 to 17", "18 to 34", "35 to 64", "65 or over", "Unknown"))
agePlot <- ggplot() +
  geom_bar(data=destiny_melt, aes(y = per, x = year, fill = rev(factor(decision))), stat="identity", position = 'stack') +
  scale_fill_manual(values = c("#53C480", "#F76163")) + 
  scale_y_continuous(name="relatives per country") + 
  geom_text(data=destiny_melt, aes(x=year, y=cum_per * 0.98, label=percent(per)), size=3) +
  coord_flip() +
  theme_bw() +
  facet_grid(destiny ~ age)

print(agePlot)
```
